【裁判字號】    97,上訴,1308
【裁判日期】    970620
【裁判案由】    毒品危害防制條例
【裁判全文】
臺灣高等法院刑事判決                97年度上訴字第1308號
上  訴  人  臺灣桃園地方法院檢察署檢察官
上  訴  人
即  被  告  癸○○
                    現於臺灣台北看守所
選任辯護人  黃銘照律師
上列上訴人因被告違反毒品危害防制條例案件，不服臺灣桃園地
方法院96年度訴字第210號，中華民國97年2月13日第一審判決（
起訴案號：臺灣桃園地方法院檢察署95年度偵字第21137號），
提起上訴，本院判決如下：
    主  文
原判決關於販賣第一級毒品暨定應執行刑部分均撤銷。
癸○○販賣第一級毒品，處有期徒刑拾陸年，未扣案之販賣毒品
所得新臺幣伍佰元沒收，如全部或一部不能沒收時，以其財產抵
償之，扣案之行動電話壹支（序號0000000000000
00號，含ＳＩＭ卡一個）沒收。又販賣第一級毒品，處有期徒
刑拾陸年，未扣案之販賣毒品所得新臺幣伍佰元沒收，如全部或
一部不能沒收時，以其財產抵償之，扣案之行動電話壹支（序號
000000000000000號，含ＳＩＭ卡一個）沒收。
應執行有期徒刑貳拾年，未扣案之販賣毒品所得新臺幣壹仟元沒
收，如全部或一部不能沒收時，以其財產抵償之，扣案之行動電
話壹支（序號000000000000000號，含ＳＩＭ卡
一個）沒收。
其他上訴駁回。
    事  實
一、癸○○明知海洛因係毒品危害防制條例第二條第二項第一款
    列管之第一級毒品，非經許可不得販賣，竟仍意圖營利，並
    二次基於販賣第一級毒品海洛因之犯意，先於民國九十五年
    八月十日晚間七時許，以其所有之0000000000號
    行動電話（序號000000000000000號，含SI
    M卡一個）做為聯絡工具，透過乙○○持有之000000
    0000號行動電話，與乙○○聯絡、確認後，在桃園縣桃
    園市○○路三十五號前，將實際數量不詳，約可供施用一次
    之海洛因，以新臺幣（下同）五百元代價，販售予乙○○施
    用，藉此牟取利益，並因而取得販賣第一級毒品海洛因所得
    之財物五百元。再於同年八月十八日下午一時四十五分許，
    以相同方式，在桃園縣桃園市○○路三十五號前，將實際數
    量不詳，約可供施用一次之海洛因以五百元價格，販售予乙○○施用，藉此牟取利益，並因而取得販賣第一級毒品海洛
    因所得之財物五百元。嗣於九十五年八月二十五日晚間十時
    四十五分許，癸○○因涉嫌違反毒品危害防制條例案件，經
    警員通知前往桃園縣政府警察局應訊，在偵訊期間之翌日（
    八月二十六日）凌晨零時五十一分許，適逢乙○○再次以0
    000000000號行動電話，撥打癸○○隨身之上開行
    動電話，警員丑○○遂徵得癸○○同意，佯裝為癸○○之友
    人代為接聽，電話中乙○○不疑有他，而向丑○○告稱：「
    軟的，五百」等語，丑○○因而佯與乙○○相約在桃園縣桃
    園市○○路、民生路口之一家己○○○旁邊交易，雙方並接
    續於當日凌晨一時四分許、一時七分許，二次以電話聯絡，
    確認彼此所在位置，警員因此於九十五年八月二十六日凌晨
    一時二十分許，在上址約定地點查獲乙○○到案，經乙○○
    供述，而查得上情。
二、案經桃園縣政府警察局移送臺灣桃園地方法院檢察署檢察官
    偵查起訴。
    理  由
壹、有罪部分：
一、證據能力：
（一）辯護人辯稱：乙○○警詢無證據能力乙節，按被告以外之
      人於審判外之陳述，並不排除刑事訴訟法第一百五十九條
      之一至之四各條所規定傳聞法則例外之情形，故如證人於
      警詢中之陳述，雖係審判外之陳述，然於法院審理中已賦
      予被告對於證人之對質詰問權，如認證人於警詢中之陳述
      ，顯與渠於法院審理中居於證人地位，而經公訴人、被告
      及其指定辯護人交互詰問所得之陳述有所不符時，於可認
      證人於警詢中所為之陳述，顯具有較為可信之特別情況時
      ，且為證明犯罪事實存否所必要者，依刑事訴訟法第一百
      五十九條之二規定，仍應認證人於警詢中所為之陳述，具
      有證據能力，而可由法院依經驗法則及論理法則來採為認
      定犯罪事實存否之依據。準此，證人乙○○於原審及本院
      接受交互詰問，已賦予被告之對質詰問權。而證人乙○○
      部分於警詢所述與其於原審及本院審理所供不符，渠在警
      詢中之指述，又係證明被告犯罪事實存否之必要證據，斟
      酌乙○○係在為警查獲後，即時到案製作警詢筆錄，且所
      述向被告購毒情節，部分對其自己不利，應認乙○○在警
      詢中所述，具有較可信之特別情況，依刑事訴訟法第一百
      五十九條之二規定，上開乙○○警詢陳述，自有證據能力
      。至辯護人辯稱：經勘驗乙○○警詢錄音，僅聽到間隔數
      次之鍵盤打字聲，此與乙○○所述：警詢筆錄是警員先打
      好字，要伊照念的等語相符，應不能作為認定被告販賣海
      洛因之證據乙節，然如後述，該筆錄卻係一問一答，且警
      詢錄音帶是否錄得警員打字之完整聲音，或因警員打字之
      用力大小、或因錄音機擺放位置、或因周遭聲響，或因雙
      方對答等干擾，而有不同，是不能以打字聲響及次數，遽
      推認有辯護人所指之事，是辯護人所辯，尚不可採。
（二）本件扣案證物及電話通聯紀錄，均係偵辦員警依法定程序
      合法取得；且卷附之電話通聯紀錄係以機械方式逐次紀錄
      所得，證人乙○○之稅務電子閘門財產所得調件明細表、
      金融機構回應狀態—開戶銀行列表性質上為公務員職務上
      製作之證明文書，並無刑事訴訟法第一百五十九條之四第
      一款所定顯有不可信之情況，且無證據證明係公務員違背
      法定程序所取得，依法亦有證據能力。
二、訊據上訴人即被告否認有何販賣第一級毒品海洛因之犯行。
    辯稱：已經有一年多沒和乙○○聯絡過，沒有賣海洛因給乙○○，而扣案之0000000000號行動電話，係伊與
    甲○○、戊○○等人共用的云云。經查：
（一）有關乙○○於九十五年八月二十六日凌晨零時五十一分許
      ，持其所有之0000000000號行動電話，撥打被
      告之0000000000號行動電話，欲向被告購買五
      百元之毒品海洛因，適逢被告因涉嫌販賣毒品，在桃園縣
      政府警察局刑警大隊應訊，該次電話遂由佯裝被告友人之
      警員丑○○接聽，電話中乙○○更明確向丑○○告稱：「
      軟的，五百」等語，丑○○因而佯與乙○○相約在桃園縣
      桃園市○○路、民生路口的一家己○○○旁邊交易，雙方
      並再於當日凌晨一時四分、一時七分，二次以電話聯絡，
      確認彼此所在位置，警員因此於當日一時二十分許，在上
      開約定地點逮捕乙○○等事實，業經證人丑○○到庭證述
      屬實（原審第二八八頁至第二九０頁），並有上開000
      0000000號、0000000000號二支行動電
      話之通聯記錄一份附卷可稽（偵查卷第一０六頁），被告
      之0000000000號行動電話一支（序號0000
      00000000000號，含ＳＩＭ卡一張）扣案可資
      佐證，而乙○○到案後，乃向警員供稱：「我總共跟癸○○購買二次海洛因毒品，第一次於九十五年八月十日十八
      時許，在桃園市○○路三十五號前購買海洛因一小包新臺
      幣五百元，第二次於九十五年八月十八日十八時許，在桃
      園市○○路三十五號前購買海洛因一小包新臺幣五百元，
      我都是以我行動電話0000000000撥打0000
      000000號向癸○○購買毒品，都是二個人以上來購
      買毒品給我，他坐轎車來的」等語（偵卷第三十八頁），
      警員進而依乙○○上開供述，比對相關之通聯紀錄顯示，
      乙○○之0000000000號行動電話，確實於九十
      五年八月十日十八時四十三分三十三秒、十八時五十九分
      二十二秒及十九時三分二十一秒，有三次與被告之000
      0000000號行動電話之通話記錄，另自九十五年八
      月十八日中午十二時三十五分二十七秒起至當日下午一時
      四十七分五十四秒時止，接續有與被告上開電話之九次通
      話記錄（偵卷第一０二頁、第一０四頁至第一０五頁），
      準此，乙○○在撥打電話給被告時，因無可能預見被告適
      巧在警局應訊，是故，其當無故意誣陷被告之虞，而設非
      乙○○於九十五年八月二十六日被捕之前，確實曾向被告
      購買過毒品，其亦不至於在警員代為接聽被告之電話時，
      即貿然向警員表示欲購買海洛因等語，至於乙○○指述向
      被告購買海洛因之具體時間，雖與上開通聯記錄顯示之雙
      方通話時間各有約四十分鐘、五小時又三十分鐘左右之出
      入，然此或係乙○○對該部分細節記憶有誤，參考上開通
      聯記錄之記載，本院因認：兩次之毒品交易時間為：九十
      五年八月十日晚間七時許、八月十八日下午一時四十五分
      許。是此項瑕疵，並不致影響乙○○前開供述之可信性，
      再佐以乙○○該次為警查獲後，其尿液經臺灣檢驗科技股
      份有限公司檢驗結果，亦呈嗎啡陽性反應無誤，有該公司
      出具之濫用藥物尿液檢驗報告一份在卷可憑（原審卷第一
      四四頁），足認證人乙○○在警員查獲前，確實有施用第
      一級毒品海洛因，是其所述，即有證據可佐，綜上，足認
      證人乙○○警詢指述實在，堪予採信。
（二）被告辯稱：已經有年餘未曾與乙○○聯絡，並未販售海洛
      因給乙○○等語，證人乙○○於原審附和證稱：九十五年
      八月二十六日當天，是去還錢，就被警察抓了，警詢指向
      癸○○購買二次海洛因的情節不實在，是刑警打好字，要
      伊按照電腦字幕上唸出來的云云（原審卷第二三八頁至第
      二四四頁），惟查，證人即警員子○○於原審證稱：乙○○的警詢筆錄是根據乙○○的供述記錄的，乙○○也看過
      警詢筆錄後才簽名，是採一問一答的方式製作，也有同步
      錄音等語（原審卷第二八０頁至第二八一頁），衡情，若
      非乙○○在警詢中自行供出其曾於九十五年八月十日、八
      月十八日兩次向被告購毒之情節，則警員亦無從憑空自行
      製作乙○○於上開二天，密集與被告通話之筆錄，從而，
      證人乙○○稱：警詢筆錄係警員先行繕打製作完成後，再
      命照章口唸以便錄音云云，與證人子○○所述及常情皆有
      不符，應係迴護被告之詞，不足採信，從而，乙○○於原
      審改稱：並未向被告購買海洛因云云，既與其先前在警詢
      中所述不符，且無其他確據可以證明，自不足採。是被告
      辯稱：未販毒予乙○○等語，即乏證據可佐，顯不可採。
（三）被告辯稱：0000000000號行動電話，係伊與甲○○等人共用的，伊與上開行動電話通聯記錄無關，伊已
      年餘未與乙○○聯絡等語。然，與證人乙○○警詢所述不
      符，且對照前開通聯記錄，亦不吻合，且警員係自被告身
      上查扣0000000000號行動電話等情，有搜索扣
      押筆錄在卷可參（偵卷第四五至四八頁），而上開電話係
      被告申請，有和信電訊股份有限公司函在卷可參（本院卷
      第四一至四三頁），綜上，足認上開行動電話係被告使用
      無訛，且證人即被告女友庚○○證稱：我與丙○○都沒使
      用被告0000000000號行動電話等語（本院卷第
      九四頁背面），證人甲○○於原審稱：被告有00000
      00000號行動電話，曾撥打上開電話與被告聯絡等語
      （原審卷第一九六頁），顯然證人甲○○等人並未使用上
      開電話，被告所辯，已乏依據，至於證人乙○○於本院證
      稱：九十五年八月十日電話內容忘記了，是否被告接的，
      也不確定等語（本院卷第九三頁），既已遺忘，即難遽採
      ，且與其警詢所述不符，自不足採，是被告所辯，係卸責
      之詞，不足採信。
（四）辯護人辯稱：依乙○○之財產所得明細、金融帳戶開戶查
      詢單顯示（原審卷第一五一頁至第一五二之三頁），乙○○並無恆產，應無可能出資向被告購買海洛因，且經拷貝
      乙○○之警詢錄音帶自行勘驗結果，僅有聽到間隔數次之
      鍵盤打字聲，此與乙○○所述：警詢筆錄是警員先打好字
      ，要伊照念的等語相符，應不能作為認定被告販賣海洛因
      之證據等語，經查，證人乙○○固無相當財力，然本件被
      告不過出售二次各五百元之海洛因，衡諸當今社會經濟狀
      況，此等數額，對證人乙○○而言，應非不能負擔，辯護
      人所辯，尚有誤會。
（五）被告及辯護人辯稱：被告按時上班，不可能有空販毒，有
      證人壬○○及丁○○可證明等語，然查：證人壬○○證稱
      ：被告於九十四年二月到職至九十五年二月離職等語（本
      院卷第一一八頁背面），證人丁○○證稱：被告九十五年
      二月六日上班至六月二十九日止等語（本院卷第一一九頁
      ），則證人所指被告於上開時間工作情形，顯與本件犯罪
      時間九十五年八月間，欠缺關聯性，無從為有利被告與否
      之依據，此部分所辯，即乏依據。
（六）被告堅不吐實，致未能察知其取得本件毒品之代價，然查
      ，販賣海洛因係違法行為，非可公然為之，且有其獨特之
      販售通路及管道，復無公定價格，容易增減分裝之份量，
      而每次買賣之價量，可能隨時依雙方關係深淺、資力、需
      求量及對行情之認知、來源是否充裕、查緝鬆嚴、購買者
      被查獲時供述購買對象之可能風險評估等，而異其標準，
      非可一概而論，且近來政府為杜絕毒品氾濫，對於查緝施
      用及販賣毒品之工作，無不嚴加執行，販賣毒品罪又係重
      罪，設若無利可圖，衡情一般持有毒品之人當無輕易將所
      持有之海洛因交予他人而甘冒於再次向他人購買時，而有
      被查獲移送法辦之危險之理。且不論是瓶裝或袋裝之海洛
      因，均可任意分裝或增減其份量，而每次買賣之價量，亦
      隨時隨雙方關係之深淺、當時之資力、需要程度及對行情
      之認知等因素，機動的調整，因之販賣之利得，除經坦承
      犯行，或帳冊價量均臻明確外，委難察得實情，職是之故
      ，縱未確切查得販賣賺取之實際差價，但除別有事證，足
      認係按同一價格轉讓，確未牟利外，尚難執此認非法販賣
      之事證有所不足，致知過坦承者難辭重典，飾詞否認者反
      得逞僥倖，致失情理之平，惟販賣之人從價差或量差中牟
      利之方式雖異，然其販賣目的在意圖營利則同一，堪認被
      告取得海洛因之價格必較販出之價格低廉，或以同一價格
      而減少海洛因之份量，而有從中賺取差額利潤圖利之意圖
      及事實，此應屬合於論理法則，且不違背社會通常經驗之
      理性判斷，是被告販賣海洛因，有營利之意圖，亦可認定
綜上，被告所辯，均不足採，本件事證明確，其犯行堪予認定。
三、核被告二次將海洛因販售給乙○○之所為，均係犯毒品危害
    防制條例第四條第一項之販賣第一級毒品罪。其各次持有
    毒品海洛因之低度行為，分別為該次販賣之高度行為所吸收
    ，均不另論罪。被告二次販賣第一級毒品予乙○○，係在
    不同時間分次出售，應係分別起意，且各次間之販賣行為客
    觀上可以分割，獨立評價，應分論併罰。被告二次販賣海
    洛因行為，固值深究，惟其販毒對象僅乙○○一人，次數、
    數量均不多，販賣時間不長，二次販賣所得總和亦不過一千
    元，其二人又有相當友誼，所謂之毒品交易，無非係被告透
    過個人管道，為乙○○取得毒品後，不願無端將毒品平白交
    給乙○○，反而蒙受損失，本於人性，遂欲從中牟取些微小
    利所致，顯非大規模營利性之販毒集團可比，觀其犯罪情狀
    ，對照毒品危害防制條例第四條第一項法定本刑為死刑、無
    期徒刑，倘科以被告上開法定最低之刑，不無失重之虞，所
    犯上開二次販賣第一級毒品罪，爰均依刑法第五十九條規定
    減輕其刑。
四、原審以事證明確，予以論罪科刑，固非無見，惟誤認行動電
    話內之ＳＩＭ卡非被告所有，而漏未諭知沒收，尚有未洽，
    被告上訴，猶執陳詞，否認犯行，為無理由，惟原審有上述
    瑕疵可指，即屬不能維持，應由本院撤銷改判，爰審酌被告
    販賣毒品海洛因，增長毒品犯罪，其販賣毒品之數量甚微，
    犯罪之動機、目的、手段，及其犯後雖未坦承犯行，惟態度
    尚稱良好，公訴人請求對被告量處無期徒刑，併科二百萬元
    罰金，對照本案犯罪情節，顯屬過重等一切情狀，爰量處如
    主文第二項所示之刑，並定應執行刑。
五、被告二次販賣毒品之所得各五百元均未扣案，應依毒品危害
    防制條例第十九條第一項規定沒收，如全部或一部不能沒收
    時，以其財產抵償之，扣案之0000000000號行動
    電話（序號000000000000000號），係被告
    所有供販賣毒品所用之物，依毒品危害防制條例第十九條第
    一項前段規定沒收，至於裝置在上開行動電話內之ＳＩＭ卡
    ，係被告向電話公司取得之物，為被告所有（本院卷第四一
    頁），應併予沒收。
貳、無罪部分：
一、公訴意旨另以：被告癸○○意圖營利，而有下列販賣第一級
    毒品海洛因之行為：
（一）基於販賣第一級毒品海洛因之概括犯意，自九十五年三月
      間某日起，以0000000000號行動電話作為聯絡
      之用，連續在其位於桃園縣桃園市○○○街十六號後方加
      蓋之寅○○○○租住處（無門牌號碼），以五百元或一千
      元之價格，多次販賣不詳數量之海洛因予丙○○。
（二）於九十五年八月十六日上午八時許，經丙○○以0000
      000000號行動電話撥打被告之000000000
      0號行動電話後，在上址套房內，將數量不詳之海洛因販
      售予丙○○施用。
（三）於九十五年八月十九日下午一時許，經丙○○在桃園縣桃
      園市○○○街、延壽街口之不詳便利商店前，以公用電話
      撥打被告之上開電話後，將數量不詳之海洛因販售予丙○○施用。
（四）於九十五年八月十八日前後，在上址套房內，將數量不詳
      之海洛因以一千元代價，販售予甲○○、戊○○。
二、證據能力：證人戊○○、甲○○、丙○○警詢筆錄，雖係
    傳聞，惟均於原審實施交互詰問，其警詢內容，自屬原審交
    互詰問一部分，自有證據能力，證人甲○○、戊○○偵訊
    筆錄，均已依法定程序具結，經核均無顯不可信之情況，其
    二人此後在本院審理時，並均已依法到庭作證，接受交互詰
    問，依刑事訴訟法第一百五十九條之一第二項規定，上開偵
    訊筆錄均有證據能力，合先敘明。
三、按犯罪事實應依證據認定，無證據不得認定犯罪事實，刑事
    訴訟法第一百五十四條第二項定有明文。本件公訴人認被告
    涉有此部分販賣第一級毒品海洛因之犯行，無非係以證人丙○○、甲○○、戊○○等人之指述，警員自被告身上查扣之
    0000000000號行動電話及其通聯記錄等為據。訊
    據被告否認有何販賣第一級毒品予丙○○、甲○○、戊○○
    之犯行。辯稱：未販賣海洛因給丙○○、甲○○、戊○○，
    伊借錢給他們，他們拿了錢就會去買海洛因，有時伊也會騎
    機車載他們去買海洛因，但伊不知道藥頭是誰，後來伊要跟
    甲○○他們分開，之後他們一個星期左右就被抓，可能他們
    因此懷疑是伊告密的云云。經查：
（一）證人丙○○、甲○○、戊○○之指述，均不可採：
    1.證人丙○○於警詢固指如何向被告買毒品，並稱：親見乙○○於九十五年八月二十四日向被告買毒品等語（偵卷第
      二二至二五頁），惟並無證據足證證人乙○○於九十五年
      八月二十四日向被告購買毒品，是證人丙○○警詢即有瑕
      疵可指，參酌後述其有迎合詢問者之傾向，則其警詢所言
      ，無證據可佐，尚難採信，至其於原審證稱：我平日施用
      的海洛因是向癸○○買的，每次交易的價格、數量不一定
      ，我共向癸○○買過二、三十次，每次都是以新臺幣五百
      元或一千元的價格買一小包，重量不知道，都是用我的0
      000000000號電話或公用電話撥打癸○○的00
      00000000號電話，聯絡毒品交易的事宜等語（原
      審卷第二三一至二三二頁），惟原審辯護人質以：「你稱
      癸○○有賣毒品給你，所謂有賣毒品給你的事實是指何意
      」時，則答稱：「他帶我去買的，不是他本人賣給我的」
      云云（原審卷第二三二至二三三頁），其後，經檢察官詢
      問：「有沒有你跟癸○○買，他身上也有海洛因，就直接
      從他身上拿給你的情形」時，又陳稱：「有，約四、五次
      」云云（原審卷第二三三頁），旋辯護人詢以：「根據癸○○的說法，他是幫你買，不是賣給你，有無意見」時，
      再翻稱：「沒有意見」云云（原審卷第二三四頁），嗣原
      審詢以：「你稱你向癸○○買毒品時，有四、五次他是直
      接從身上將毒品海洛因起出交給你的」時，先答稱：「對
      ，但我不記得該四、五次交易的時間、地點」云云，經提
      示起訴書後，又再改稱：「是，九十五年八月十六日向他
      買毒品的地點我忘了，是我撥打電話過去給癸○○，並去
      癸○○上開鐵皮屋，他把毒品交給我，這一次買的金額我
      忘了，不是五百就是一千元」、「九十五年八月十九日下
      午一時，也是我撥打電話給癸○○，約在他承租的鐵皮屋
      買賣毒品，該次買賣毒品的價格不是五百就是一千元，詳
      細的金額我忘記了，數量為壹個小夾鏈袋的包裝，詳細數
      量我不知道」、「我今日在法院指控他賣毒品的事實實在
      」云云（原審卷第二三四頁至第二三五頁），所述前後不
      一，且就買賣毒品之金額、數量、交易次數、買賣方式等
      要素，亦均甚含糊，且綜觀證人丙○○上開陳述，顯因提
      問者為檢察官或辯護人而有異，亦即其所述乃迎合詢問者
      之意，是其指述，即難遽信。
    2.證人甲○○於警詢稱：自九十五年八月二十日至二十五日
      ，在桃園縣桃園市○○○街十六號後方鐵皮屋，向被告買
      海洛因，五、六次，每次一千元，夠我一次施用。當場有
      我女友戊○○等語（偵卷第二九至三十頁），於偵訊指稱
      ：我被抓前約一個禮拜有跟癸○○買，我忘了確實時間，
      跟他買一千元的海洛因，在鐵皮屋內向他買，買一到二次
      等語（偵卷第九十頁），於原審則證稱：我施用的毒品，
      是癸○○幫我去拿的，是我先拿錢給癸○○，他再幫我拿
      海洛因回來，共有三、四次，每次我都是拿一、二千元給
      他，請他幫我買海洛因，每次他都會拿一小包給我，都是
      當面向他說的，在他桃園縣桃園市○○○街十六號後方加
      蓋寅○○○○，他也是在那裡拿毒品給我。我認識戊○○
      ，她是我女朋友，我有看過戊○○拿錢請癸○○幫忙買毒
      品，有三、四次，戊○○是跟我一起出錢請癸○○買毒品
      ，各出多少錢不一定，都是一、二千元以內，有時各出一
      半。警詢筆錄不實在等語（原審卷第一九二頁至第一九五
      頁），前後不一，尚難輕信，而證人戊○○於警詢稱：我
      有施用過海洛因，我跟甲○○兩個人都有，都是向癸○○
      購買，每一次購買一千元，大約兩天買一次，有時一天一
      次，我和甲○○共同施用等語（偵卷第三十五頁），於偵
      訊及原審均改稱：癸○○會跟我們拿錢，幫我跟一位大哥
      拿，我不知道大哥的名字，大部分拿一千元買一小包海洛
      因，我跟甲○○都有，也有癸○○在拿了錢之後，他身上
      剛好有海洛因，就直接拿給我的情形。我沒有向癸○○購
      買毒品，是他幫我們去向他人拿毒品。我當時在偵查中回
      答檢察官說，也有癸○○在拿了錢之後，他身上剛好就有
      毒品，就直接拿給我等語，是實在的等語（偵卷第八十六
      頁至第八十七頁、原審卷第二百頁），亦前後不一，細繹
      證人甲○○、戊○○之證詞，彼此亦不一致，就買毒用法
      ，或稱：買來夠自己一次用，或稱：二人共用，而有關購
      賣次數亦有五、六次，或每天一次，二天一次等之差別，
      倘真有其事，何以其二人對此基本事項之陳述，南轅北轍
      ？再者證人戊○○指述向被告購買海洛因之經過，亦無確
      切之時間、地點、毒品數量可供查考，而其二人所述，又
      不相符，則證人甲○○、戊○○二人指向被告購買海洛因
      等語，是否可信？即非無疑。
（二）觀諸電話通聯資料所示：被告之0000000000號
      行動電話，雖於九十五年八月十六日、八月十九日，各有
      數次與丙○○使用之0000000000號行動電話通
      話之紀錄，另於九十五年八月二十日，有多次與甲○○之
      0000000000號行動電話通話記錄（偵卷第九十
      八頁、第九十九頁），然無法再查得雙方之通話內容，即
      不能憑此佐證證人丙○○三人指述：伊等均有向被告購買
      海洛因等語屬實。何況依證人丙○○三人指述，渠等均係
      前往被告住處當面付款購買海洛因，而被告在收款後，或
      先外出透過不詳管道取得海洛因，再折回其住處面交毒品
      ，或因其身上恰有海洛因，而即時將海洛因交給丙○○等
      人，換言之，果如證人丙○○三人之指述，則在上開毒品
      交易過程中，雙方均無使用行動電話之必要，從而，上開
      電話通聯記錄能否補強證人丙○○等人之指述？殊值懷疑
      。
（三）至於證人丙○○、甲○○、戊○○三人於本案案發後，經
      警員採集渠等尿液送驗結果，雖均呈嗎啡陽性反應，有臺
      灣檢驗科技股份有限公司出具之濫用藥物尿液檢驗報告三
      紙在卷可考（本院卷第一四一之一頁至第一四三頁），然
      此固足證明渠等均有施用海洛因之惡習，惟尚難據此佐證
      其三人指述：向被告購買海洛因等語屬實。
（四）本案警員係依據線報，於九十五年八月二十五日下午前往
      桃園縣桃園市○○○街十六號後方之鐵皮屋內搜索，並查
      緝辛○○○○○之成年男子（按：即被告），現場亦確實
      扣得吸管、殘渣袋等物，有卷附本院九十五年聲搜字第八
      五五號搜索票及搜索扣押筆錄各一份在卷可稽（偵查卷第
      四十一頁至第四十四頁），然斯時被告已經搬離該處，僅
      餘甲○○、戊○○居住在內，此經證人甲○○、戊○○分
      別證述在卷，而因甲○○二人均有施用海洛因之惡習，可
      見上開扣案物不無可能係甲○○二人之物，是故，此部分
      扣案物既不能認係被告所有，對本案犯罪事實自無任何證
      據價值可言，併予敘明。
（五）綜上，證人丙○○所述向被告購買海洛因云云，並不明確
      且前後不一，難以查考，證人甲○○、戊○○所述其二人
      合資向被告購買海洛因云云，不僅先後矛盾，彼此亦不盡
      一致，尚難採信，而丙○○三人之尿液檢驗報告僅足證明
      其三人均有施用毒品之惡習，被告之000000000
      0號電話通聯記錄則僅止於證明被告與丙○○等人確有通
      話之事實，對證明被告有無販賣海洛因給丙○○等人之待
      證事實而言，證明價值不高，至於扣案之吸管、殘渣袋因
      無法認定為被告之物，亦無任何證據價值可言，是故，綜
      合現有事證，尚難認定被告確有販賣海洛因給丙○○、甲○○、戊○○等人之事實，依上說明，自應就公訴人所指
      被告此部分之販賣第一級毒品犯行，為無罪之諭知。
四、原審同此認定，諭知被告此部分無罪，核無不合，檢察官上
    訴意旨略以：證人丙○○、甲○○及戊○○指證明確，綜合
    通聯紀錄等其他證據，足認被告有此部分犯行，縱非販賣，
    亦屬毒品危害防制條例其他罪嫌，請撤銷改判等語，未提新
    事證，無非就原事證再為爭執，已難認有理由，且上開證人
    證詞已不可採，如何能為被告觸犯毒品危害防制條例其他罪
    嫌之依據？是此部分上訴，亦無理由，應予駁回。
據上論斷，應依刑事訴訟法第三百六十九條第一項，第三百六十
八條，第三百六十四條，第二百九十九條第一項前段，毒品危害
防制條例第四條第一項、第十九條第一項，刑法第十一條前段、
第五十九條、第五十一條第五款，判決如主文。
本案經檢察官李良忠到庭執行職務。
中    華    民    國    97    年    6     月    20    日
                  刑事第十八庭審判長法  官  吳鴻章
                                    法  官  陳健順
                                    法  官  周政達
以上正本證明與原本無異。
如不服本判決，應於收受送達後十日內向本院提出上訴書狀，其
未敘述上訴之理由者並得於提起上訴後十日內向本院補提理由書
（均須按他造當事人之人數附繕本）。
                                    書記官  莊昭樹
中    華    民    國    97    年    6     月    20    日
附錄：本案論罪科刑法條全文
毒品危害防制條例第四條第一項
製造、運輸、販賣第一級毒品者，處死刑或無期徒刑；處無期徒
刑者，得併科新臺幣1千萬元以下罰金。


司法院資訊處製作；財團法人民間司法改革基金會備份。
